# Oppsummering av hva vi holder på med i DigiForsk-gruppa per 28. januar 2025

## Informasjonsrunde (alle)

Astrid informerte om at Annika øker stillingen med 10% og er tilbake i  arbeidsgruppa igjen fra mai; Gisela tar seg av logistikken (som innkalling til møter o.l.) mens Annika tar det faglige

# Christian:
har vært i forskningspermisjon; har lyst til å koble seg på arbeidet med KI; har holdt Zotero med Anne, har lyst til å lære mer avanserte funksjoner; vurderer å ta LaTeX-kurset i februar)

# Naomi:
overføre en bibliografi til Zoter, håper å kunne avslutte i løpet av året; skal delta på TinTraMaC 31.1.; samarbeid med KHM

# Ragnhild:
forbereder kurs, jobber mye med digitale metoder; workshop-test om KI i medio februa, alle invitetres til å delta

# Alexandre:
forbereder intro-til-QGIS-kurs; sitter på ILOS hver tirsdag ettermiddag og er også tilgjengelig fir IAKH

# Gisela:

# Astrid:

* jobber innspill til forskningsinfrastrukturveikartene (Humsam): helhetlig blikk på arkivtjenestene; vi trenger fysisk arkiv, arkivar, arkivkatalog , legger mye bærekraft i det; KHM er med på laget; Tina samarbeider fra UBs side; fra infrastruktursiden: datarøkterperspektivet; dette skal diskuteres med fagrådene i mars

* årsplansarbeid:

- innspill fra Annika om vurdering om UB skal ha et mandat til å jobbe med XML-ressurser

- hvordan jobbe med referansehåndteringsverktøy; få deltakere på Endnote-kursene

# Pål

har vært på CodeRefinery kurs sammen med Ragnhild, nordisk nettverk som er knyttet til nordiske KI-miljøene
