# Referat for fellesmøte DigiForsk - 6. mai 2025

Tilstede: Alexandre, Anne, Annika, Christian, Federico, Gisela, Matthew, Naomi, Rakel

## Informasjon fra Annika

Velkommen tilbake til Annika og takk til Astrid.

Nytt medlem i gruppa: velkommen til Rakel (vikar for Serena og Rakel)

Revisjon av arbeidsgruppeavtalen utsettes pga. OU-prosjektet til vi vet hva som skjer.  Vi fortsetter som før ut året.

Månedlige møter beholdes, dagen  (første tirsdag i måneden) beholdes men tidspunktet flyttes tilbake til kl. 9.  Gisela må huske å flytte juni-møtet.  Første møtet i høstsemsteret blir i september.

Pusletimene: annen hver torsdag 13-14 grupperom 9.  Annika setter opp pusletimer, sannsynligvis fra høsten av.

## Informasjonsrunde (alle)

### Anne

- med på søknad om midler fra NFR for Dataverse, også involvert i en Humit-søknad
- med i redaksjonen for Søk & Skriv (søknad til NB), ønsker å samarbeide med Kildekompasset
- NVivo, kurs for første gang på Zoom i april, viderekomne kurs bør være tidligere pga innlevering



